臺灣板橋地方法院刑事判決　　　　　　　　94年度訴字第63號
公　訴　人　臺灣板橋地方法院檢察署檢察官
被　　　告　乙○○
上列被告因詐欺等案件，經檢察官提起公訴（92年度偵字第
20620 號），被告於準備程序進行中，就被訴之事實為有罪之陳
述，嗣經本院合議庭評決由受命法官獨任進行簡式審判程序，茲
判決如左：
    主  文
乙○○幫助意圖為自己不法之所有，以詐術使人將本人之物交付
，累犯，處拘役肆拾日，如易科罰金，以參佰元折算壹日。
    事  實
一、乙○○曾因違反麻醉藥品管理條例案件，經台灣高等法院高
    雄分院分別判處有期徒刑5 年4 月褫奪公權3 年及有期徒刑
    4 月確定，而於86年8 月27日因縮短刑期假釋期滿執行完畢
    ，猶不知悔改，明知依一般社會生活之通常經驗，本可預見
    將金融機關帳戶提供不相識之人，可能幫助他人為不法行為
    ，因缺錢用花經見報紙廣告內容得知可藉由出售自己具名設
    立之金融機構帳戶、提款卡得款花用，竟基於幫助普通詐欺
    之不確定故意，於民國〔下同〕90年1 月10日聲請補發換得
    新領之存摺後某時（檢察官起訴書載為90年1 月9 日起至90
    年2 月22日之間某日），將其前開以其名義設立之中國信託
    商業銀行新莊分行存款存摺第000-00-000000 號帳戶之存摺
    及提款卡，以不詳之代價，售予真實姓名年籍均不詳之張姓
    成年男子執充詐欺他人財物使用；嗣於90年2 月間起，該自
    稱「張先生」之成年男子，果基於普通詐欺之犯意，在聯合
    報上刊登代辦銀行信用貸款之廣告，適有甲○○見報與該「
    張先生」聯絡，該「張先生」佯稱須先支付手續費及代書費
    ，使甲○○不疑有他，於90年3 月26日及同年3 月27日連續
    二次匯款進入乙○○前開帳戶內計新台幣（下同）六萬零九
    百七十五元，嗣該「張先生」未為甲○○代辦銀行貸款，經
    甲○○報警後，始查悉上情。
二、案經被害人甲○○訴由臺北市政府警察局中山分局報請臺灣
    台北地方法院檢察署檢察官呈請台灣高等法院檢察署檢察長
    令轉台灣板橋地方法院檢察署檢察官偵查起訴。
    理  由
壹、程序部分：按除被告所犯為死刑、無期徒刑、最輕本刑為三
    年以上有期徒刑之罪或高等法院管轄第一審案件者外，於第
    一次審判期日前之準備程序進行中，被告先就被訴事實為有
    罪之陳述時，審判長得告知被告簡式審判程序之旨，並聽取
    當事人、代理人、辯護人及輔佐人之意見後，裁定進行簡式
    審判程序，刑事訴訟法第二百七十三條之一第一項定有明文
    。經核本件被告乙○○所犯係死刑、無期徒刑、最輕本刑為
    三年以上有期徒刑以外之罪，其於準備程序中就被訴事實為
    有罪之陳述，經法官告知簡式審判程序之旨，並聽取公訴人
    、被告之意見後，本院爰依首揭規定，合議裁定由受命法官
    獨任進行簡式審判程序，合先敘明。
貳、實體部分：
一、右揭事實，業據被告坦承不諱〔參見本院卷附94年2 月17
    日準備程序暨簡式審判筆錄〕，核與告訴人甲○○於警詢時
    之指訴被害情節，互核相符，復有中國信託商業銀行自動櫃
    員機交易明細單貳紙〔附於90年度他字第2349號卷第25頁〕
    、聯合報廣告影本一紙及中國信託商業銀行函文3 紙〔附於
    91年偵字第8925號卷第36、41頁、90年度他字第2349號卷第
    54頁〕以及被告在中國信託商業銀行之補發存摺申請書、印
    鑑卡影本各一份〔附91年偵字第8925號卷第37頁、90年度他
    字第2349號卷第53頁〕等足憑；本件事證明確，被告之上開
    犯行，堪予認定。
二、核被告所為，係犯刑法第30條第1 項、第339 條第1 項之幫
    助普通詐欺罪；檢察官起訴書雖記載被告所犯該當於刑法第
    30條第1 項、第340 條之幫助常業詐欺罪、洗錢防制法第9
    條第2 項之洗錢罪，惟公訴人於本案審理時，業更正起訴法
    條為刑法第30條第1 項、第339 條第1 項之幫助普通詐欺罪
    ，即應就更正後之法條，予以審理；又被告係基於幫助之不
    確定故意，而實施普通詐欺罪構成要件以外之幫助行為，為
    幫助犯，應依刑法第30條第2 項之規定減輕其刑，又被告有
    如事實欄所載之論罪科刑執行情形，有台灣高等法院前案紀
    錄表在卷可憑，其於有期徒刑執行完畢後五年內，再犯有期
    徒刑以上之本罪，為累犯，依法加重其刑。並依法先加後減
    之。爰審酌被告犯罪之動機、目的、手段、所致之危害，暨
    犯罪後態度良好，坦承犯行以及犯罪所得非多等一切情狀，
    量處如主文所示之刑，並諭知易科罰金之折算標準，以示懲
    儆。
據上論斷，應依刑事訴訟法第273 之1 第1 項、第299 條第1 項
前段，刑法第30條、第339 條第1 項、第41條第1 項前段、第47
條，罰金罰鍰提高標準條例第1 條前段、第2 條，判決如主文。
本案經檢察官蘇揚旭到庭執行職務。
中　　華　　民　　國　　94　　年　　3 　　月　　 3　　日
                  刑事第三庭法　官  李釱任
以上正本證明與原本無異。
如不服本判決，應於判決送達後十日內，向本院提出上訴狀。
                            書記官  張惠芳
中　　華　　民　　國　　94　　年　　3 　　月　　3 　　日
附錄本案論罪科刑參考法條：
刑法第三十條：
幫助他人犯罪者，為從犯。雖他人不知幫助之情者，亦同。
從犯之處罰，得按正犯之刑減輕之。
刑法第三百三十九條：
意圖為自己或第三人不法之所有，以詐術使人將本人或第三人之
物交付者，處五年以下有期徒刑、拘役或科或併科一千元以下罰
金。
以前項方法得財產上不法之利益或使第三人得之者，亦同。
前二項之未遂犯罰之。
